Minutes et répertoires du notaire Louis LANGLOIS, 18 décembre 1648 - 20 mars 1660 (étude VI)
Archives nationales
- Minutes de Louis LANGLOIS, 27 janvier 1633 - 20 mars 1660; MC/ET/VI/247 - MC/ET/VI/398
  - Minutes. 1650, MC/ET/VI/388; registre
    - Cautionnement. LESCOT, Pierre. Nation de France, Paris., 21 août 1650; MC/ET/VI/388
      cautionnement; Lescot, Pierre; Nation de France, Paris
    - Protestation. DUHAMEL, Charles. DUHAMEL, Jacques., 22 août 1650; MC/ET/VI/388
      protêt; Duhamel, Charles; Duhamel, Jacques
    - Quittance et Obligation. ROYER, Jean, BOSSIDE, Joseph. BOURBON (de), Henri., 24 août 1650; MC/ET/VI/388
      quittance; obligation; Royer, Jean; Bosside, Joseph; Verneuil, Henri de Bourbon (1601-1682, duc de)
    - Vente. LESPENNOIR, Nicolas. BOUCOT, Claude., 24 août 1650; MC/ET/VI/388
      acte de vente; Lespennoir, Nicolas; Boucot, Claude
    - Reconnaissance. DUHAMEL, François., 27 août 1650; MC/ET/VI/388
      reconnaissance; Duhamel, François
    - Obligation déposée, 768 livres. GARY, Pierre. SURGIS, Elisabeth., 29 août 1650; MC/ET/VI/388
      obligation; dépôt de pièces; Gary, Pierre; Surgis, Elisabeth
    - Fondation. MAYNARD, Barnabé. Couvent des Jacobins., 29 août 1650; MC/ET/VI/388
      fondation pieuse; Maynard, Barnabé
    - Fondation. MAYNARD, Barnabé. Couvent des Cordeliers., 29 août 1650; MC/ET/VI/388
    - Fondation. MAYNARD, Barnabé. Couvent des Augustins, Paris., 29 août 1650; MC/ET/VI/388
    - Déclaration. BOUCHER, François. JOUAN, Madeleine. NAZART, Jean., 29 août 1650; MC/ET/VI/388
      déclaration; Boucher, François; Jouan, Madeleine; Nazart, Jean
    - Fondation. MAYNARD, Barnabé. Couvent des Carmes., 30 août 1650; MC/ET/VI/388
    - Obligation, 650 livres. LEJAY, Pierre. HUBERT, René., 1er septembre 1650; MC/ET/VI/388
      obligation; Lejay, Pierre; Hubert, René
    - Constitution. LEDESBOTTE, François. LEROYER, Roch., 2 septembre 1650; MC/ET/VI/388
      constitution de rente; Ledesbotte, François; Leroyer, Roch
    - Indemnité. MACE, Claude. VALLEE, Etienne. TARDY, Claude., 3 septembre 1650; MC/ET/VI/388
      indemnité; Mace, Claude; Vallee, Etienne; Tardy, Claude
    - Obligation. DESBOYS, Jacques. DUPUIS, Elie., 6 septembre 1650; MC/ET/VI/388
      obligation; Desboys, Jacques; Dupuis, Elie
    - Transport de bail. LEJAY, Pierre. CHASTEIGNER, Emond., 6 septembre 1650; MC/ET/VI/388
      Lejay, Pierre; Chasteigner, Emond
    - Protestation. VILLERONDE (de), Germain. DAGUINET, Louis. Communauté des avocats du Conseil d'Etat., 6 septembre 1650; MC/ET/VI/388
      protêt; Villeronde (de), Germain; Daguinet, Louis
    - Transaction. PELLAULT, Etienne. LECOMTE, Claude., 8 septembre 1650; MC/ET/VI/388
      accord; Pellault, Etienne; Lecomte, Claude
    - Consentement. CHALLEUX, Laurens. MAYNARD, Barnabé., 11 septembre 1650; MC/ET/VI/388
      ratification; Challeux, Laurens; Maynard, Barnabé
    - Déclaration. ALLART, Guillaume. DURAND, Michel., 11 septembre 1650; MC/ET/VI/388
      déclaration; Allart, Guillaume; Durand, Michel
    - Protestation. VILLERONDE (de), Germain. Communauté des avocats du Conseil d'Etat., 12 septembre 1650; MC/ET/VI/388
      protêt; Villeronde (de), Germain
    - Cautionnement et indemnité. DODUN, François. GILLES, Jean. CHARDON, Jean. DELACROIX, François., 21 septembre 1650; MC/ET/VI/388
      cautionnement; indemnité; Dodun, François; Gilles, Jean; Chardon, Jean; Delacroix, François
    - Don mutuel. BREUILLET, François. PERRAS, Jeanne., 22 septembre 1650; MC/ET/VI/388
      donation; Breuillet, François; Perras, Jeanne
    - Mariage. HEURTEL, Roch. PREE, Françoise., 25 septembre 1650; MC/ET/VI/388
      contrat de mariage; Heurtel, Roch; Pree, Françoise
    - Inventaire après décès. LASURE, Marguerite., 28 septembre 1650; MC/ET/VI/388
      inventaire après décès; Lasure, Marguerite
    - Quittance, 18950 livres. LOMBARD, Jean. CARBONET, Hubert., 30 septembre 1650; MC/ET/VI/388
      quittance; Lombard, Jean; Carbonet, Hubert
    - Bail. Collège de Fortet, Paris. DUVAL, Anne., 30 septembre 1650; MC/ET/VI/388
      bail; Collège de Fortet, Paris; Duval, Anne
    - Vente d'office. HARET, Nicole. DESCHAMPS, Guy., 4 octobre 1650; MC/ET/VI/388
      acte de vente; Haret, Nicole; Deschamps, Guy
    - Vente d'office. HARET, Nicole. GUILLOUARD, Philippe., 4 octobre 1650; MC/ET/VI/388
      acte de vente; Haret, Nicole; Guillouard, Philippe
    - Quittance. HENAULT, Marguerite. HARET, Nicole., 5 octobre 1650; MC/ET/VI/388
      quittance; Henault, Marguerite; Haret, Nicole
    - Obligation. BARRE, Pierre. MONTARGON, Nicolas., 7 octobre 1650; MC/ET/VI/388
      obligation; Barre, Pierre; Montargon, Nicolas
    - Quittance. VION, Michel. GUILLOUARD, Philippe., 7 octobre 1650; MC/ET/VI/388
      quittance; Vion, Michel; Guillouard, Philippe
    - Quittance. MIROY, Pierre. GUILLOUARD, Philippe., 7 octobre 1650; MC/ET/VI/388
      quittance; Miroy, Pierre; Guillouard, Philippe
    - Bail. COUSTELLE, Guillaume. ROCHETTE, Mathieu., 9 octobre 1650; MC/ET/VI/388
      bail; Coustelle, Guillaume; Rochette, Mathieu
    - Apprentissage et désistement, coffretier malletier. AUBLE, Pierre. MORIN, Nicolas., 10 octobre 1650; MC/ET/VI/388
      contrat d'apprentissage; renonciation; Auble, Pierre; Morin, Nicolas
    - Inventaire après décès. HARE, Toussaint., 10 octobre 1650; MC/ET/VI/388
      inventaire après décès; Hare, Toussaint
    - Bail. CHEVALLIER, Pierre. MERIGOT, Pierre. DU MILLIERS, Marie., 10 octobre 1650; MC/ET/VI/388
      bail; Chevallier, Pierre; Merigot, Pierre; Du Milliers, Marie
    - Obligation, 2000 livres. DESHAYES, Charlotte. THEVENIER, Jacques., 13 octobre 1650; MC/ET/VI/388
      obligation; Deshayes, Charlotte; Thevenier, Jacques
    - Obligation, 507 livres. JOLLIER, Paul. LEBEL, Jacques. COLLIBERT, Jean., 14 octobre 1650; MC/ET/VI/388
      obligation; Jollier, Paul; Lebel, Jacques; Collibert, Jean
    - Obligation, 1147 livres. GRULLE, Jean. MORISSON, Michel., 15 octobre 1650; MC/ET/VI/388
      obligation; Grulle, Jean; Morisson, Michel
    - Mainlevée. BACHELIER, Jérôme. VITRAY, Antoine. Communauté des prévôts des marchands, Paris., 16 octobre 1650; MC/ET/VI/388
      mainlevée; Bachelier, Jérôme; Vitray, Antoine
    - Vente. GAUDRY, Etienne. PROUST, Antoine., 16 octobre 1650; MC/ET/VI/388
      acte de vente; Gaudry, Etienne; Proust, Antoine
    - Obligation, 178 livres. VIE, Jean. BOUCOT, Claude., 18 octobre 1650; MC/ET/VI/388
      obligation; Vie, Jean; Boucot, Claude
    - Renonciation à succession. REGNAULT, Jacques, décédé. HEURTAUT, Jacques. REGNAULT, Jean., 20 octobre 1650; MC/ET/VI/388
      renonciation; Regnault, Jacques; Heurtaut, Jacques; Regnault, Jean
    - Bail. RAUSNAY, Catherine. MARTIN, Pierre., 20 octobre 1650; MC/ET/VI/388
      bail; Rausnay, Catherine; Martin, Pierre
    - Marché d' ouvrages de maçonnerie, Marché Neuf, Paris. TOISSON, Etienne. LEMOYNE, Philippe., 21 octobre 1650; MC/ET/VI/388
      marché; Toisson, Etienne; Lemoyne, Philippe
    - Transaction. MERGER, Nicolas. MERGER, Gilles., 25 octobre 1650; MC/ET/VI/388
      accord; Merger, Nicolas; Merger, Gilles
    - Titre nouvel. BOUCOT, Claude, l'aîné. Couvent des Jacobins, Paris., 31 octobre 1650; MC/ET/VI/388
      titre nouvel; Boucot, Claude (aîné)
    - Obligation, 60 livres. GARAN, Jean. HARDY, Pierre., 7 novembre 1650; MC/ET/VI/388
      obligation; Garan, Jean; Hardy, Pierre
    - Bail à ferme. PERCHERON, Balthazar. RONNEROY (de), Suzanne., 8 novembre 1650; MC/ET/VI/388
      bail; Percheron, Balthazar; Ronneroy (de), Suzanne
    - Indemnité. LECIGNE, Nicolas. DUBOIS, Pierre., 11 novembre 1650; MC/ET/VI/388
      indemnité; Lecigne, Nicolas; Dubois, Pierre
    - Bail. BOUCOT, Claude, l'aîné. PALLU, Isaac. PREVOST, Jean., 12 novembre 1650; MC/ET/VI/388
      bail; Boucot, Claude (aîné); Pallu, Isaac; Prevost, Jean
    - Vente. GOSSIER, Mathurin. LOUISET, Claude. RENOULT, Pierre., 12 novembre 1650; MC/ET/VI/388
      acte de vente; Gossier, Mathurin; Louiset, Claude; Renoult, Pierre
    - Mariage. PEPINGUE, Etienne. SARA, Henriette-Marie., 13 novembre 1650; MC/ET/VI/388
      contrat de mariage; Pepingue, Etienne; Sara, Henriette-Marie
    - Obligation, 700 livres. DAVID, Pierre. DESPREZ, Philippe., 14 novembre 1650; MC/ET/VI/388
      obligation; David, Pierre; Desprez, Philippe
    - Vente. DEBRIE, Marguerite. BALLET, Jacques. MONSIGOT, Noëlle., 14 novembre 1650; MC/ET/VI/388
      acte de vente; Debrie, Marguerite; Ballet, Jacques; Monsigot, Noëlle
    - Donation. VAVASSEUR, Jacques., 14 novembre 1650; MC/ET/VI/388
      donation; Vavasseur, Jacques
    - Bail. Collège de Fortet, Paris. LEULIER, Charles., 14 novembre 1650; MC/ET/VI/388
      bail; Collège de Fortet, Paris; Leulier, Charles
    - Obligation, 600 livres. FROMAGEAU, René. GOURAND, Denis., 15 novembre 1650; MC/ET/VI/388
      obligation; Fromageau, René; Gourand, Denis
    - Titre nouvel. COURTOIS, Marguerite. LEMOYNE, Philippe., 15 novembre 1650; MC/ET/VI/388
      titre nouvel; Courtois, Marguerite; Lemoyne, Philippe
    - Déclaration. PERCHERON, Roland. CHERON, Marc. DELAFAYE, Marthe., 15 novembre 1650; MC/ET/VI/388
      déclaration; Percheron, Roland; Cheron, Marc; Delafaye, Marthe
    - Obligation, 192 livres. RICHER, Jacquine. FROMONT, Jacques., 17 novembre 1650; MC/ET/VI/388
      obligation; Richer, Jacquine; Fromont, Jacques
    - Vente. SAINT-AUBIN (de), Jacques. BETON, François., 17 novembre 1650; MC/ET/VI/388
      acte de vente; Saint-Aubin (de), Jacques; Beton, François
    - Constitution. VATUR, Jeanne. VANNIE, François., 17 novembre 1650; MC/ET/VI/388
      constitution de rente; Vatur, Jeanne; Vannie, François
    - Quittance. PEPINGUE, Etienne. HERCULES, Etiennette., 17 novembre 1650; MC/ET/VI/388
      quittance; Pepingue, Etienne; Hercules, Etiennette
    - Apprentissage, boulanger. TOURNEUR, Jean. DELAMARE, Jean., 24 novembre 1650; MC/ET/VI/388
      contrat d'apprentissage; Tourneur, Jean; Delamare, Jean
    - Constitution. SAULNIER, Eutrope. MORISSON, Michel., 24 novembre 1650; MC/ET/VI/388
      constitution de rente; Saulnier, Eutrope; Morisson, Michel
    - Obligation, 45 livres. ROUSSELET, Françoise. BRUNEAU, Françoise. LHOMMEDIEU, Jean., 26 novembre 1650; MC/ET/VI/388
    - Dénombrement. MUISSON, Philippe. BOURBON (de), Henri., 29 novembre 1650; MC/ET/VI/388
      Muisson, Philippe; Verneuil, Henri de Bourbon (1601-1682, duc de)
    - Vente. LAURENS, Jean-Paul. COULON, Jacques., 29 novembre 1650; MC/ET/VI/388
      acte de vente; Laurens, Jean-Paul; Coulon, Jacques
    - Procuration. GELAS de LEBERON (de), Charles-Jacques. CARRIER, Jean., 2 décembre 1650; MC/ET/VI/388
      procuration; Carrier, Jean; Gelas de Leberon, Charles Jacques de
    - Déclaration. GELAS de LEBERON (de), Charles-Jacques., 2 décembre 1650; MC/ET/VI/388
      déclaration; Gelas de Leberon, Charles Jacques de
    - Quittance. DANOYNE, Joseph. FOUILLEUZES (de), Charles., 3 décembre 1650; MC/ET/VI/388
      quittance; Danoyne, Joseph; Fouilleuzes, Charles de
    - Bail. Collège de Fortet, Paris. GAYANT, Louis., 3 décembre 1650; MC/ET/VI/388
      bail; Collège de Fortet, Paris; Gayant, Louis
    - Déclaration. VILLERONDE (de), Germain., 5 décembre 1650; MC/ET/VI/388
      déclaration; Villeronde (de), Germain
    - Obligation. LEPAGE, Salvateur. BARANT, Jean., 6 décembre 1650; MC/ET/VI/388
      obligation; Lepage, Salvateur; Barant, Jean
    - Décharge. LANSON, Marie. JOYE, Gilles., 6 décembre 1650; MC/ET/VI/388
      décharge; Lanson, Marie; Joye, Gilles
    - Constitution. LOISON, Pierre. JULLIEN, Jean., 6 décembre 1650; MC/ET/VI/388
      constitution de rente; Loison, Pierre; Jullien, Jean
    - Procuration. PELLAULT, Etienne., 7 décembre 1650; MC/ET/VI/388
      procuration; Pellault, Etienne
    - Déclaration. BOUCOT, Claude, le jeune., 15 décembre 1650; MC/ET/VI/388
      déclaration; Boucot, Claude (le jeune)
    - Obligation. DUVAL, Olivier. SANOIT, Nicolas., 19 décembre 1650; MC/ET/VI/388
      obligation; Duval, Olivier; Sanoit, Nicolas
    - Promesse. CHESNARD, Jacques., 24 décembre 1650; MC/ET/VI/388
      promesse; Chesnard, Jacques
    - Vente. GRIMOUVILLE (de), Jean. ROZEL, François., 24 décembre 1650; MC/ET/VI/388
      acte de vente; Grimouville, Jean de; Rozel, François
    - Obligation. DEMOLLE, Antoine. COLLIBERT, Jean., 30 décembre 1650; MC/ET/VI/388
      obligation; Demolle, Antoine; Collibert, Jean
    - Mariage. DOMAGE, Claude. CITOLLE, Guillemette., 31 décembre 1650 - 1650; MC/ET/VI/388
      contrat de mariage; Domage, Claude; Citolle, Guillemette
  - Minutes. 1651, MC/ET/VI/389; registre
  - Minutes. 1652, MC/ET/VI/390; registre. Document détérioré.
  - Minutes. 1653, MC/ET/VI/391; registre
  - Minutes. 1654, MC/ET/VI/392; registre
    - Godequin (Jean) maître serrurier rue du Four § Mariage de .., 27 août 1707; MC/ET/VI/392
      Artisans XVIIIe siècle, par M. Rambaud et C. Grodecki, 1956-1977 ( fichier papier entièrement dématérialisé; voir contexte dans le Plan d’orientation général - Notaires de Paris, guides thématiques du Minutier).
      Date de révision: 2011-2012
      Date de création de la notice: 2010
      contrat de mariage; Godequin, Jean
  - Minutes. 1655, MC/ET/VI/393; registre
  - Minutes. 1656, MC/ET/VI/394; registre
    - NOËL (Pierre) maître fourbisseur rue Saint-Martin § accord entre. .. et Etienne LELIEVRE, aisguilletier, 21 février 1634; MC/ET/VI/394
      Artisans XVIIe, par M. Jurgens, M.A. Fleury, R. Gourmelon et le personnel du Minutier central, 1954-1996 (fichier papier entièrement dématérialisé; voir contexte dans le Plan d’orientation général - Notaires de Paris, guides thématiques du Minutier).
      accord; Noël, Pierre
  - Minutes. 1657, MC/ET/VI/395; registre
    - BELLANGER (Guillaume) maître serrurier rue de la Pelleterye § bail de boutique à. .. par Claude FAUVEAU, 11 juillet 1634; MC/ET/VI/395
      bail; Bellanger, Guillaume
    - BRODEUR-CHASUBLIER BOUDIN (Louis) § convention, 14 septembre 1634; MC/ET/VI/395
      Boudin, Louis
  - Minutes. 1658, MC/ET/VI/396; registre
    - CHARLES (Jean) orfèvre demeurant rue neuve Saint-Louis § bail à. .. par Gabriel de BILLY maître fourbisseur et garnisseur d'épée, 24 février 1635; MC/ET/VI/396
      bail; Charles, Jean
    - BRODEUR BERTRAN (Pierre) § Contrat de mariage, 30 mai 1635; MC/ET/VI/396
      contrat de mariage; Bertran, Pierre
  - Minutes concernant Henri de Bourbon, évêque de Metz et abbé de Saint-Germain-des-Prés. 1649, 27 avril - 1654, 22 décembre, 27 avril 1649 - 22 décembre 1654; MC/ET/VI/397/A; registre
    Affaires d'Henri de Bourbon [Verneuil, Henri de Bourbon (1601-1682; duc de)], évêque de Metz, abbé de Saint-Germain-des-Prés, Tiron, Bonport, Vaux-de-Cernay, Notre-Dame-du-Vallasse.
    Ancienne(s) cote(s):
    ET/VI/397
    Bourbon-Verneuil, Henri de (1601-1682)
  - Minutes. 1659 - 1660, 20 mars, 1659 - 20 mars 1660; MC/ET/VI/397/B; registre
    ET/VI/397 bis
  - Minutes concernant Henri de Bourbon, évêque de Metz et abbé de Saint-Germain-des-Prés. 1658, 14 octobre - 1659, 5 novembre, 14 octobre 1658 - 5 novembre 1659; MC/ET/VI/398; cahier
    Affaires concernant Henri de Bourbon, évêque de Metz, abbé de Saint-Germain-des-Prés, Tiron, Bonport, Vaux-de-Cernay, N.D.
    du-Vallasse, Fécamp, Ourscamps et Saint-Taurin d'Evreux.
- Répertoire(s) de Louis LANGLOIS, 18 décembre 1648 - 20 mars 1660; MC/RE/VI/4
  - Répertoire. 1648, 18 décembre - 1660, 20 mars, 18 décembre 1648 - 20 mars 1660; MC/RE/VI/4
    Informations concernant le classement et la cotation:
    Le niveau inférieur de description, quand il existe, correspond aux mentions d'actes contenues dans le répertoire. Parmi celles-ci, certaines peuvent y être décrites, de manière plus ou moins détaillée. Pour consulter l'acte proprement dit, il convient de rechercher la cote au niveau des articles (registre ou liasse) des minutes du notaire (cote de type 'MC/ET').